【裁判字號】    98,易,223
【裁判日期】    981019
【裁判案由】    毀損
【裁判全文】
臺灣士林地方法院刑事判決               98年度易字第223號
公  訴  人  臺灣士林地方法院檢察署檢察官
偵查檢察官  庚○○
被      告  乙○○
上列被告因毀損案件，經檢察官提起公訴（97年度偵字第15294號）
，本院判決如下：
    主  文
乙○○損壞他人之壓克力製佈告欄，足以生損害於他人，處罰金
新臺幣貳仟元，如易服勞役，以新臺幣壹仟元折算壹日。
    事  實
一、乙○○係臺北縣淡水鎮○○街摩天31社區 (下稱摩天社區)
    住戶，於民國97年9月18日晚上10時25分許，在摩天社區A棟
    2 號電梯內，基於毀損之犯意，徒手將黏貼在電梯內之壓克
    力製佈告欄扯下，致佈告欄掉落斷裂，足生損害於摩天社區
    全體住戶。
二、案經丙○○、戊○○、丁○○、己○○訴由臺北縣政府警察
    局淡水分局報請臺灣士林地方法院檢察署檢察官偵查起訴。
    理  由
壹、程序方面有關證據能力部分：刑事訴訟法第159 條第1 項雖
    規定，被告以外之人於審判外之言詞或書面陳述，除法律有
    規定外，不得作為證據。惟同法第159 條之5 明定：「被告
    以外之人於審判外之陳述，雖不符前4 條之規定，而經當事
    人於審判程序同意作為證據，法院審酌該言詞陳述或書面陳
    述作成時之情況，認為適當者，亦得為證據。」、「當事人
    、代理人或辯護人於法院調查證據時，知有第159 條第1 項
    不得為證據之情形，而未於言詞辯論終結前聲明異議者，視
    為有前項之同意。」，其立法理由在於傳聞證據未經當事人
    之反對詰問予以核實，乃排斥其證據能力。惟當事人如放棄
    對原供述人之反對詰問權，於審判程序表示同意該等傳聞證
    據可作為證據，此時，法院除認該傳聞證據欠缺適當性外，
    自可承認其證據能力。又當事人、代理人或辯護人於調查證
    據時，知有刑事訴訟法第159 條第1 項不得為證據之情形，
    而未於言詞辯論終結前聲明異議者，應視為已有將該等傳聞
    證據採為證據之同意，最高法院93年度台上字第3533號、94
    年度台上字第2976號判決亦採同一見解。經查：本案被告乙
    ○○及檢察官於本院審判期日，對於下列經本院調查之證據
    方法，均表示對證據能力不爭執，復於審判期日就本院一一
    提示之前揭證據方法於言詞辯論終結前，均亦未就所調查之
    證據主張有刑事訴訟法第159 條第1 項不得為證據之情形，
    是參照上開說明要旨，本案經調查之證據，均有證據能力，
    合先敘明。
貳、實體方面：
一、訊據被告乙○○固坦承伊於上開時、地進入該電梯之事實，
    惟矢口否認有何毀損之犯行，並辯稱：當天伊只是抽取過期
    公告，並未將佈告欄扯下云云。經查：被告於上開時、地，
    進入該電梯，並扯下佈告欄之事實，業據證人即摩天社區總
    幹事甲○○於本院審理時具結證述：「（問：你說你由監視
    畫面看到是被告破壞佈告欄，是否有看到被告是用手拉佈告
    欄的畫面？）沒有，我看到的是監視器拍到佈告欄的一個角
    ，等到被告手舉起來，佈告欄就在李小姐手上，而那個角已
    經不見了。（問：你所謂看到佈告欄的角是在哪個位置？）
    我不是看到該佈告欄本身，而是反射在電梯門上的影子，從
    法院提示的照片看不出來。（問：你所謂佈告欄在被告手上
    ，是哪一張照片？）偵卷第74頁上方照片，被告手上拿的白
    色物體，我認為那個白色的東西就是佈告欄上的其中一塊。
    （問：事後所撿到破碎的佈告欄，是否可以拼湊完整？）大
    部分都在，我沒有特別注意有沒有缺。（問：在發現佈告欄
    毀損當時，其上所放置的公告內容為何？）要委員會改選的
    通告及候選人照片。（問：事後查看破碎的佈告欄時，上開
    公告是否都還在？）都還插在佈告欄裡。（問：佈告欄是否
    用膠黏在電梯的壁板上？）是的，用雙面膠黏的。（問：你
    看見被告有這樣手的動作之後，一直到當天早上八點電梯內
    的監視錄影畫面，有無看過一次？）我自己沒有看，我是請
    警衛辛○○看的，他說在被告有動作之後沒有看到電梯內有
    其他異狀。」等語綦詳（詳見本院98年7 月16日審判筆錄）
    ，另告訴人所提出之電梯監視器錄影光碟中，於97年9 月18
    日「22：25：00被告與一名戴帽子男性友人進入電梯」、「
    22：25：06被告轉向電梯右邊，右手往上伸，似乎在撕牆壁
    上的東西」、「22：25：10一個白色的東西自電梯右邊牆壁
    掉落」之事實，業經臺灣士林地方法院檢察署檢察事務官勘
    驗上揭錄音光碟屬實，製有98年2 月22日勘驗筆錄1 份存卷
    可稽（詳見偵查卷第99頁），而佈告欄業已斷裂損壞，亦經
    本院於98年10月5 日當庭勘驗無誤，並有電梯監視器翻拍照
    片4 張及佈告欄損壞照片2 張（詳見偵查卷第30、33、73
    、74頁）在卷可稽，被告既辯稱其抽取過期公告，然據證人
    所述，當時佈告欄內乃置放當期委員會改選公告，並非過期
    公告，且該公告於證人事後察看時，仍在佈告欄中，另自錄
    影光碟中可看出，被告當時自電梯牆上反覆用力揭取白色物
    品，顯非由下而上抽出紙張之動作，而該佈告欄僅使用雙面
    膠黏貼於電梯壁板上，不論揭取佈告欄或其內公告，被告當
    可預見稍一用力，壓克力材質之佈告欄即可能掉落斷裂，是
    被告於前開時、地損壞佈告欄之事實，堪予認定屬實。本件
    事證已臻明確，被告犯行堪以認定，應予依法論科。
二、核被告所為，係犯刑法第354 條之毀損罪。爰審酌被告僅因
    不滿該社區事務，即損壞社區電梯內公有物品，其犯罪之動
    機、目的、手段實屬可議，然所生損害之程度、毀損財物之
    價值非鉅，及其犯後否認犯行之態度，以及被告之智識程度
    、生活狀況等一切情狀，量處如主文所示之刑，併予諭知易
    服勞役折算標準，以資懲儆。
據上論斷，應依刑事訴訟法第299 條第1 項前段，刑法第354 條
、第42條第3 項，刑法施行法第1 條之1 第1 項、第2 項前段，
判決如主文。
中    華    民    國    98    年    10    月    19    日
                  刑事第八庭法  官  陳俞婷
以上正本證明與原本無異。
如不服本判決應於收受判決後10日內向本院提出上訴書狀，並應
應敘述具體理由。其未敘述上訴理由者，應於上訴期間屆滿後20
日內向本院補提理由書(均須按他造當事人之人數附繕本)「切勿
逕送上級法院」。
                            書記官  郭娜羽
中    華    民    國    98    年    10    月    19    日
附錄本案論罪科刑法條全文：
中華民國刑法第354 條：
毀棄、損壞前二條以外之他人之物，或致令不堪用，足以生損害
於公眾或他人者，處2 年以下有期徒刑、拘役或500 元以下罰金
。


司法院資訊處製作；財團法人民間司法改革基金會備份。
